Alexis Lucas

Ingénieur d'études web spécialisé front-end

J'ai passé plusieurs années à l'étranger qui m'ont été bénéfiques sur le plan technique (reconnu pour mon expertise sur plusieurs sujets à Toast), la culture en entreprise, ainsi que ma communication en équipe et entre équipes. J'aimerais continuer à m'améliorer tout en explorant de nouveaux horizons, de retour en France. Je suis curieux et créatif, j'aime explorer de nouvelles technologies sur des concepts comme vous pouvez le voir sur mon profil GitHub.



Sp github.com/sixelasacul

in www.linkedin.com/in/sixelasacul/

<u>Sixela.sacul.pro@pm.me</u>

& +33635109657

Compétences

HTML CSS JS React Node TS TailwindCSS Design System Component Library
Micro front-end Auth0 OAuth GraphQL Anglais (courant) Astro WebSocket

Expériences

Toast (Irlande) - Ingénieur d'études senior front-end web

ignvier 2020 – mars 2023 (3 ans)

- Travaux en collaboration avec plusieurs équipes sur des enjeux critiques et participation régulière à la communauté front-end.
- Conception et gouvernance de plusieurs librairies d'authentification et d'autorisation pour applications front-end communiquant avec des micro-services, rendant les produits plus sûrs et sécurisés.
- Création et amélioration d'outils internes, optimisant le développement d'applications front-end et le debuggage.
- Contributions à la bibliothèque de composants du système de design, pour une utilisation plus simple et une expérience plus consistante entre les produits proposés.

HTML CSS JS React Node TS TailwindCSS Design System Component Library
Micro front-end Auth0 OAuth GraphQL Anglais (courant)

Toast (Irlande) - **Stagiaire en développement web full-stack**

septembre 2018 – février 2019 (5 mois)

Travail en équipe et en méthodologie Agile sur une architecture micro-services REST et applications front-end (SPAs) permettant aux restaurants d'intégrer des services tiers et profiter de nouvelles fonctionnalités.

HTML CSS JS React Anglais (courant) Redux CSS Modules Java Kotlin Spring

Exakis - Développeur web front-end

🛗 juillet – septembre 2018 (2 mois)

Création de visuels personnalisés pour plateformes de Business Intelligence et utilisation en tableau de bord pour entreprises et mairies.

TS D3JS PowerBI

Exakis - Stagiaire en développement mobile



🛱 janvier – avril 2018 (3 mois)

Développement d'une application mobile sur la sensibilisation à la cybercriminalité et la cybersécurité multi-plateformes basée sur le framework .NET et Xamarin.

C# Xamarin

Altereo - Stagiaire en développement web full-stack



avril – juin 2017 (2 mois)

Développement de nouveaux modules et amélioration du site WordPress existant, transfert de bases de données MySQL depuis l'ancien site et compatibilité des données.

HTML CSS JS PHP

E-partenaire - Stagiaire en développement web full-stack



septembre – octobre 2016 (1 mois)

Création, mise à jour et optimisation de sites web pour entreprises et particuliers.

HTML CSS JS PHP SQL

Projets personnels

Ce CV

Création de ce CV que vous lisez actuellement! Le framework Astro génére des pages statiques, sans aucun JS dans le navigateur.

Astro TS TailwindCSS

Pharaon

Application client pour découper des textes par syllabes, assigner une palette de couleurs aux syllabes en fonction de leur son, et partager le résultat via un lien généré à la volée.

React TS TailwindCSS

Knucklebones

Adaptation d'un mini-jeu de dés en site en ligne pour jouer contre des amis ou contre une IA. Communication en temps réel via WebSocket hébergé sur CloudFlare.

React Node TS TailwindCSS WebSocket

7 GUIs

Implémentation des tâches proposées par 7 GUIs, benchmark pour outils de création d'interface, en JS pure, React et Solid.

React JS Solid

Formations

CESI Ingénieurs - Ingénieur informatique spécialisation logicielle



Reptembre 2015 – juillet 2020 (5 ans)